臺灣桃園地方法院宣示判決筆錄　　　　100年度審易字第557號
公　訴　人　臺灣桃園地方法院檢察署檢察官
被　　　告　簡麗芬
指定辯護人　本院公設辯護人陳瑞明
上列被告因毒品危害防制條例案件，於中華民國100 年5 月17日
下午5 時許，在本院第十法庭宣示判決，出席職員如下：
　　　　　法　官　 許曉微
　　　　　書記官　 林宜亭
　　　　　通　譯
法官起立朗讀判決主文、犯罪事實要旨、處罰條文、附記事項，
及告以上訴限制、期間並提出上訴狀之法院，且諭知記載其內容
：
一、主  文：
    簡麗芬持有第二級毒品純質淨重二十公克以上，處有期徒刑
    柒月，扣案第一級毒品海洛因壹包含袋（驗餘淨重點伍伍
    公克）及第二級毒品甲基安非他命壹包含袋（驗餘淨重拾
    肆點公克，驗前純質淨重約拾貳點伍公克），均沒
    收銷燬之。
二、犯罪事實要旨：
    簡麗芬前於民國98年間，因施用毒品案件，經臺灣板橋地方
    法院以98年度毒聲字第922 號及本院以98年度毒聲字第1278
    號裁定送觀察、勒戒後，認無繼續施用毒品之傾向，於99年
    9 月3 日執行完畢釋放出所，並經臺灣桃園地方法院檢察署
    檢察官以99年度毒偵緝字第282 、319 號為不起訴處分確定
    。詎仍不知悔改，基於持有第一級、第二級毒品及施用第二
    級毒品之犯意，於前開觀察、勒戒執行完畢後5 年內之99年
    12月21日晚間8 時許，在桃園縣龍潭交流道附近，向某真實
    姓名年籍不詳綽號「阿弟仔」之成年男子，以新臺幣8 萬元
    之代價，購入第一級毒品海洛因及第二級毒品甲基安非他命
    各1 包而持有之，並於99年12月22日晚間7 時許，在新北市
    鶯歌區○○○路福德巷13號之住處內，自上開其所持有之甲
    基安非他命取出少許，置入玻璃球燒烤吸食其煙霧之方式，
    施用第二級毒品甲基安非他命1 次。嗣於同日晚間8 時40分
    許，在桃園縣桃園市○○○路○段783 號前為警查獲，並扣
    得第一級毒品海洛因1 包含袋（驗餘淨重3.55公克）及第二
    級毒品甲基安非他命1 包含袋（驗餘淨重34.33 公克，驗前
    純質淨重約32.35公克）。
三、處罰條文：
    毒品危害防制條例第11條第1 項、第4 項、第18條第1 項前
    段，刑法第11條、第55條。
四、附記事項：
  (一)按最高法院歷年來針對罪數問題乃建立所謂「吸收犯」之理
    論（最高法院93年度臺上字第6502號判決參照），且其類型
    亦非專以高度行為吸收低度行為一類為限，尚包括全部行為
    吸收部分（階段）行為等。又所謂高度行為吸收低度行為，
    乃係基於法益侵害之觀點，認為當高度行為之不法內涵足以
    涵蓋低度行為時，方得論以吸收犯。98年5 月20日修正（並
    自公布後六個月施行）之毒品危害防制條例既將同屬持有毒
    品行為之處罰依數量多寡而分別以觀，顯見立法乃係有意以
    持有毒品數量作為評價持有毒品行為不法內涵高低之標準，
    並據此修訂持有毒品罪之法定刑，俾使有所區隔。因此吾人
    應可推知當行為人持有毒品數量達法定標準以上者，由於此
    舉相較於僅持有少量毒品之不法內涵較高、法定刑亦隨之顯
    著提升，縱令行為人係為供個人施用而一次購入，由於該等
    行為不法內涵非原本施用毒品行為所得涵蓋，自不得拘泥於
    以往施用行為吸收持有行為之既定見解，應本諸行為不法內
    涵高低行為判斷標準，改認持有法定數量以上毒品之行為屬
    高度行為而得吸收施用毒品行為，或逕認施用毒品之輕行為
    當為持有超過法定數量毒品之重行為所吸收，方屬允當（臺
    灣高等法院暨所屬法院98年法律座談會刑事類提案第15號意
    旨參照）。是核被告所為，係犯毒品危害防制條例第11條第
    4 項持有第二級毒品純質淨重二十公克以上罪、第11條第1
    項持有第一級毒品罪等罪嫌，至其所犯同條例第10條第2 項
    施用第二級毒品罪之輕度行為應為持有逾量毒品之重度行為
    吸收，不另論罪。又被告以一行為同時觸犯持有第一級毒品
    及持有第二級毒品純質淨重二十公克以上之罪，為想像競合
    犯，依刑法第55條規定從較重之第11條第4 項持有第二級毒
    品純質淨重二十公克以上罪論處。
  (二)扣案包裹各該毒品海洛因及甲基安非他命之外包裝袋各1 只
    ，其上所分別沾殘之海洛因及甲基安非他命量微無法與各該
    包裝袋析離，應一體視為第一級毒品海洛因及第二級毒品甲
    基安非他命，爰併依毒品危害防制條例第18條第1 項前段規
    定宣告沒收銷燬之。
五、協商判決除有刑事訴訟法第455 條之4 第1 項第1 款於本訊
    問程序終結前，被告撤銷協商合意或檢察官撤回協商聲請者
    ；第2 款被告協商之意思非出於自由意志者；第4 款被告所
    犯之罪非第455 條之2 第1 項所定得以協商判決者；第6 款
    被告有其他較重之裁判上一罪之犯罪事實者；第7 款法院認
    應諭知免刑或免訴、不受理者情形之一，及違反同條第2 項
    「法院應於協商合意範圍內為判決；法院為協商判決所科之
    刑，以宣告緩刑或2 年以下有期徒刑、拘役或罰金為限」之
    規定者外，不得上訴。
六、如有前項得上訴之情形者，得自收受判決送達之日起10日內
    ，向本院提出上訴書狀，上訴於第二審法院。
中    華    民    國   100    年    5    月     17    日
                            刑事庭法  官  許曉微
                                  書記官  林宜亭
以上正本證明與原本無異。
                                  書記官  林宜亭
中    華    民    國   100    年    5    月     17    日
附錄本案論罪科刑法條：
毒品危害防制條例第11條規定：
持有第一級毒品者，處三年以下有期徒刑、拘役或新臺幣五萬元
以下罰金。
持有第二級毒品者，處二年以下有期徒刑、拘役或新臺幣三萬元
以下罰金。
持有第一級毒品純質淨重十公克以上者，處一年以上七年以下有
期徒刑，得併科新臺幣一百萬元以下罰金。
持有第二級毒品純質淨重二十公克以上者，處六月以上五年以下
有期徒刑，得併科新臺幣七十萬元以下罰金。
持有第三級毒品純質淨重二十公克以上者，處三年以下有期徒刑
，得併科新臺幣三十萬元以下罰金。
持有第四級毒品純質淨重二十公克以上者，處一年以下有期徒刑
，得併科新臺幣十萬元以下罰金。
持有專供製造或施用第一級、第二級毒品之器具者，處一年以下
有期徒刑、拘役或新臺幣一萬元以下罰金。